# 资产股权划转问题

提问人：西楼看月 时间：2016-12-08 12:20:59
陈版，A公司成立全资子公司B公司，以A公司设备出资，按照国税总局公告 2015 年 40 号规定，按账面价值划转，母公司按冲减实收资本处理，子公司按接收投资处理。问题是，母公司冲减实收资本会计上如何处理呢？借方实收资本贷方固定资产 子公司借方固定资产 贷方实收资本 如果这样的话，母公司对子公司的投资没有通过长期股权投资核算，另外按照账面价值划转，按照公司法规定实物资产评估，如果评估价值高于账面价值高出部分如何处理呢。如果低于账面价值是否又存在出资不实的瑕疵呢？求教

回答人：chenyiwei
税法规定不是会计处理的依据。 母公司将资产划转给子公司，该资产仍在母公司的控制范围内，母公司并未丧失对其控制权，仍可享有相关经济利益。因此，母公司应将该划转事项看作对子公司的资本性投入，按划出资产的账面价值借记对该子公司的长期股权投资成本，贷记相关资产科目。

提问人：西楼看月 时间：2016-12-09 11:16:06
评估的问题呢，陈版，评估值高于账面值或低于账面值如何处理，谢谢

回答人：chenyiwei
评估值与账面价值的差异对母公司个别报表层面的处理不产生影响。如果评估值低于账面价值，建议先关注是否存在减值迹象，考虑是否计提减值准备，再按减值准备计提后的账面价值转入长期股权投资成本。